【裁判字號】    95,訴,1910
【裁判日期】    951130
【裁判案由】    毒品危害防制條例
【裁判全文】
臺灣彰化地方法院刑事判決              95年度訴字第1910號
公  訴  人  臺灣彰化地方法院檢察署檢察官
被      告  甲○○
上列被告因違反毒品危害防制條例案件，經檢察官提起公訴（95
年度毒偵字第4149號），本院合議庭裁定由受命法官獨任進行簡
式審判程序，茲判決如下：
    主  文
甲○○施用第一級毒品，累犯，處有期徒刑捌月。
    犯罪事實
一、甲○○曾於民國93年間因施用第1 級毒品案件，經本院以93
    年度訴字第731 號刑事判決判處有期徒刑8 月確定後，經移
    送執行，於94年5 月29日因縮刑期滿執行完畢。其前於91年
    間因施用毒品案件，經國防部中部地方軍事法院以91年度臺
    裁字第64號裁定送勒戒處所觀察、勒戒後，認有繼續施用毒
    品之傾向，經國防部中部地方軍事法院以91年度臺裁字第90
    號裁定令入戒治處所施以強制戒治，並以91年度臺裁字第28
    號裁定停止戒治付保護管束，於92年8 月4 日保護管束期滿
    視為強制戒治執行完畢，經國防部中部地方軍事法院檢察署
    軍事檢察官於92年8 月18日以92年中偵字第319 號為不起訴
    處分確定。詎其不知悔改，明知海洛因業經公告為毒品危害
    防制條例第2 條第2 項所列管之第1 級毒品，不得非法持有
    、施用，復基於施用第1 級毒品海洛因之犯意，於前揭強制
    戒治執行完畢釋放後5 年內，於95年7 月12日中午12時許，
    在設於彰化縣彰化市○○路之「明星遊藝場」內，將海洛因
    摻入香菸內點燃施用之方式，施用第1 級毒品海洛因1 次。
    嗣經警方於95年7 月12日通知其至警局採尿，並於95年7 月
    12日下午3 時13分採尿送驗後，始知上情。
二、案經彰化縣警察局鹿港分局報請臺灣彰化地方法院檢察署檢
    察官偵查起訴。
    理  由
一、本案被告甲○○所犯係死刑、無期徒刑、最輕本刑為3 年以
    上有期徒刑以外之罪，其於準備程序就前揭被訴事實為有罪
    之陳述，經受命法官告知簡式審判程序之旨，並聽取其與公
    訴人之意見後，本院認無不得或不宜改依簡式審判程序進行
    之處，爰依刑事訴訟法第273 條之1 第1 項、第284 條之1
    ，裁定本案由受命法官獨任進行簡式審判程序，合先敘明。
二、訊據被告對其於上揭時、地施用第1 級毒品海洛因之事實，
    於本院審理時（參見本院95年11月27日審判筆錄）坦承不諱
    。另查：
  (一)被告係於95年7 月12日下午3 時13分，經臺灣彰化地方法院
    檢察署委託警方採集被告尿液送驗結果，呈嗎啡陽性反應，
    此有詮昕科技股份有限公司95年7 月21日報告編號00000000
    號濫用藥物尿液檢驗報告及應受尿液採驗人尿液檢體採集送
    驗紀錄表、財團法人彰化基督教醫院鹿基分院95年10月2 日
    95鹿基字第9510002 號函各1 紙（參見臺灣彰化地方法院檢
    察署95年度毒偵字第4149號偵查卷宗第8 頁、第9 頁、第12
    頁）附卷可稽，足見被告確有施用第1 級毒品海洛因之事實
    無訛。
  (二)按海洛因施用入人體後水解還原成嗎啡，再循嗎啡之代謝方
    式排出體外，業據行政院衛生署藥物食品檢驗局73藥檢壹字
    第030221號函說明綦詳，且依醫學臨床實驗及根據英國藥學
    會出版Isolationand Indentification of Drugs一書第293
    頁載明：海洛因經注射入人體後，在體內迅速水解成６Mono
    acetyImorphine，再緩緩繼續水解成嗎啡，然後再循嗎啡之
    代謝方式排出，同書第431 至432 頁並載有：嗎啡經注射入
    人體後，約50% 以上於8 小時內自尿中排出，至24小時排出
    約90% ，但48小時後仍有微量可檢出等語。是依上開說明，
    佐以被告前揭尿液檢驗報告，被告自白於前揭時間，有施用
    第1 級毒品海洛因1 次等語，核與前揭事證相符，應堪採信
    。
  (三)另犯毒品危害防制條例第10條施用第1 級毒品之罪者，檢察
    官應先聲請法院裁定將被告令送勒戒處所觀察、勒戒，經觀
    察、勒戒後，認有繼續施用毒品傾向者，應由檢察官裁定聲
    請法院裁定令入戒治處所施以強制戒治，且經強制戒治執行
    完畢釋放後，5 年內再犯第10條之罪，檢察官應依一般刑事
    訴訟程序予以起訴論罪科刑，此觀諸毒品危害防制條例第20
    條第1 項、第2 項、第23條第2 項前段規定自明。經查，被
    告前於91年間因施用毒品案件，經國防部中部地方軍事法院
    以91年度臺裁字第64號裁定送勒戒處所觀察、勒戒後，認有
    繼續施用毒品之傾向，經國防部中部地方軍事法院以91年度
    臺裁字第90號裁定令入戒治處所施以強制戒治，並以91年度
    臺裁字第28號裁定停止戒治付保護管束，於92年8 月4 日保
    護管束期滿視為強制戒治執行完畢，經國防部中部地方軍事
    法院檢察署軍事檢察官於92年8 月18日以92年中偵字第319
    號為不起訴處分確定等情之事實，此有臺灣高等法院被告前
    案紀錄表、臺灣彰化地方法院檢察署刑案資料查註紀錄表各
    1 份、國防部中部地方軍事法院檢察署93年5 月21日審實字
    第0930003057號函檢附之不起訴處分書、強制戒治指揮書影
    本各1 份（參見同上偵查卷宗第27頁至第32頁）附卷可參。
    被告前既曾因施用毒品案件，經強制戒治後，復因施用毒品
    ，其於前開強制戒治執行完畢釋放後5 年內，再犯本案施用
    毒品罪，依毒品危害防制條例第23條第2 項之規定，屬應依
    法論罪科刑之行為，依前開說明，本案被告上開所為，係於
    92年8 月4 日強制戒治執行完畢釋放後5 年內，再犯毒品危
    害防制條例第10條第1 項施用第1 級毒品罪，本案事證明確
    ，被告上開犯行洵堪認定。
三、按海洛因為毒品危害防制條例第2 條第2 項第1 款所明定之
    第1 級毒品。核被告所為，係犯同條例第10條第1 項之施用
    第1 級毒品罪。被告持有第1 級毒品進而施用，持有之低度
    行為為施用之高度行為所吸收，不另論持有毒品之罪。另查
    ，被告曾於93年間因施用第1 級毒品案件，經本院以93年度
    訴字第731 號刑事判決判處有期徒刑8 月確定後，經移送執
    行，於94年5 月29日因縮刑期滿執行完畢等情，此有臺灣高
    等法院被告前案紀錄表、臺灣彰化地方法院檢察署刑案資料
    查註紀錄表各1 份存卷可考，其於5 年內故意再犯本案有期
    徒刑以上之罪，為累犯，應依刑法第47條第1 項之規定加重
    其刑。爰審酌被告前因施用毒品案件，經強制戒治執行完畢
    釋放後，仍未能徹底戒絕毒品，復犯本案施用毒品罪，顯見
    其無戒毒悔改之意，惟念其施用毒品之次數僅有1 次且施用
    毒品乃自戕一己之身體健康，尚未對他人造成危害，另犯後
    已坦承犯行，態度良好等一切情狀，量處如主文所示之刑。
據上論斷，應依刑事訴訟法第273 條之1 第1 項、第299 條第1
項前段，毒品危害防制條例第10條第1 項，刑法第11條前段、第
47條第1 項，判決如主文。
本案經檢察官吳芙如到庭執行職務。
中    華    民    國    95    年    11    月    30    日
                  刑事第一庭          法  官  唐中興
以上正本證明與原本無異。
如不服本判決，應於判決送達後十日內向本院提出上訴狀 (須附
繕本 )。
中    華    民    國    95    年    11    月    30    日
                                      書記官  施惠卿
【附錄本案判決論罪科刑法條全文】：
毒品危害防制條例第10條
施用第1級毒品者，處6月以上5年以下有期徒刑。
施用第2級毒品者，處3年以下有期徒刑。


司法院資訊處製作；財團法人民間司法改革基金會備份。
